【裁判字號】    96,訴,495
【裁判日期】    970219
【裁判案由】    偽證等
【裁判全文】
臺灣宜蘭地方法院刑事判決               96年度訴字第495號
公  訴  人  臺灣宜蘭地方法院檢察署檢察官
被      告  甲○○
                    （現在臺灣宜蘭監獄另案執行中）
上列被告因誣告等案件，經檢察官提起公訴（九十六年度偵字三
０六號），被告於準備程序就被訴事實為有罪之陳述，本院合議
庭裁定改由受命法官獨任進行簡式審判程序判決如下：
    主  文
甲○○意圖他人受刑事或懲戒處分，向該管公務員誣告，累犯，
處有期徒刑肆月，減為有期徒刑貳月；又於檢察官偵查時，證人
於案情有重要關係之事項，供前具結，而為虛偽陳述，累犯，處
有期徒刑肆月，減為有期徒刑貳月。應執行有期徒刑月。
    事  實
一、甲○○前因違反電信法案件，經本院判處有期徒刑二月確定
    ，民國九十二年十一月十三日執行完畢。
二、甲○○明知黎建德及綽號「阿燦」之江進興均未交付其偽造
    千元紙鈔二十二張，竟先於九十三年五月十六日向宜蘭縣警
    察局刑警隊員警謊稱黎建德及江進興持有偽鈔並交付其二十
    二張千元偽鈔等不實陳述，誣指黎建德、江進興涉犯刑法偽
    造貨幣罪嫌後，再於同年月二十四日以證人身分接受臺灣宜
    蘭地方法院檢察署檢察官偵訊時，對黎建德、江進興究否持
    有並交付偽鈔等案情重要關係事項，基於偽證之故意而於具
    結後，證稱黎建德及江進興持有且交付偽鈔等虛偽陳述。
三、案經法務部調查局東部地區機動組移送臺灣宜蘭地方法院檢
    察署檢察官偵查起訴。
    理  由
一、上揭事實，迭據被告甲○○於偵查及本院準備程序與審理中
    到庭坦承不諱，核與黎建德、江進興之供述相符，復有宜蘭
    縣警察局刑警隊九十三年五月十六日二十一時起製作之筆錄
    與臺灣宜蘭地方法院檢察署九十三年度他字第一九九號案件
    中，九十三年五月二十四日十六時二分起製作之訊問筆錄在
    卷可佐，可徵被告所為自白是與事實相符，當可採信。本件
    事證已臻明確，被告犯行洵堪認定，應予依法論科。
二、查被告甲○○於行為後，刑法及刑法施行法業於九十四年二
    月二日經總統以華總一義字第０九四０００一四九０一號令
    修正公布，並自九十五年七月一日施行（下稱修正後刑法）
    ，是參酌最高法院九十五年五月二十三日刑事庭第八次會議
    決議，修正後刑法第二條第一項之規定，係規範行為後法律
    變更所生新舊法律比較適用之準據法，於修正後刑法施行後
    ，應適用修正後刑法第二條第一項之規定，為「從舊從輕」
    之比較。另於比較時應就罪刑有關之共犯、未遂犯、想像競
    合犯、牽連犯、連續犯、結合犯，以及累犯加重、自首減輕
    暨其他法定加減原因（如身分加減）與加減比例等一切情形
    ，本於統一性及整體性原則，綜其全部罪刑之結果而為比較
    。從而，本案涉及法律變更之部分，經附表所示比較修正前
    後刑法相關規定結果，因修正後刑法並未較有利於被告，爰
    依修正後刑法第二條第一項前段之規定，適用修正前刑法。
三、核被告甲○○之所為，係犯刑法第一百六十九條第一項之誣
    告罪及同法第一百六十八條之偽證罪。其所犯二罪，犯意個
    別，行為互殊，應分論併罰之。另其前因違反電信法案件，
    經本院判處有期徒刑二月確定，九十二年十一月十三日執行
    完畢等情，業據其陳明屬實且詳前述，是其於有期徒刑執行
    完畢後五年內，再犯本件有期徒刑以上之二罪，各應依修正
    前刑法第四十七條累犯規定加重其刑。審酌被告誣告黎建德
    、江進興持有及交付偽鈔後，猶於偵查程序中為虛偽證言，
    肇致國家發動無謂之偵查程序，浪費司法資源，情節匪淺，
    然念其坦承犯行，態度尚佳及其犯罪動機、目的、手段與所
    生危害等一切情狀，分別量處如主文所示之刑，並定其應執
    行刑。末以被告犯本件誣告罪與偽證罪後，中華民國九十六
    年罪犯減刑條例已於九十六年七月四日制定公布，並於同月
    十六日施行，是依該條例第二條第一項第三款規定，被告所
    犯二罪均係於九十六年四月二十四日前所犯，復無同條例第
    三條第一項第十五款所列不予減刑等情，爰依該條例各予減
    刑並定應執行刑如主文。
據上論斷，依刑事訴訟法第二百七十三條之一第一項、第二百九
十九條第一項前段，刑法第二條第一項前段、第一百六十八條、
第一百六十九條第一項、修正前刑法第四十七條，修正前刑法第
五十一條第五款，中華民國九十六年罪犯減刑條例第二條第一項
第三款、第七條、第十條第一項，判決如主文。
本案經檢察官賴淑萍到庭執行職務
中    華    民    國    97    年    2     月    19    日
                  刑事第四庭法  官  陳嘉年
以上正本證明與原本無異。
如不服本判決應於收受本判決後10日內向本院提出上訴書狀，並
應敘述具體理由。若未敘述理由者，應於上訴期間屆滿後20日內
向本院補提理由書狀（均須按他造當事人之人數附繕本）。
                            書記官  葉瑩庭
中    華    民    國    97    年    2     月    19    日
附錄本案論罪科刑法條全文
刑法第一百六十八條
於執行審判職務之公署審判時或於檢察官偵查時，證人、鑑定人
、通譯於案情有重要關係之事項，供前或供後具結，而為虛偽陳
述者，處七年以下有期徒刑。
刑法第一百六十九條第一項
意圖他人受刑事或懲戒處分，向該管公務員誣告者，處七年以下
有期徒刑。
附表
┌───┬───────┬────────┬──────┐
│比較  │修正前刑法    │修正後刑法      │依從舊從輕原│
│法條  │              │                │則之比較結果│
├───┼───────┼────────┼──────┤
│刑法第│受有期徒刑之執│（第一項）受徒刑│修正後刑法已│
│四十七│行完畢，或受無│之執行完畢，或一│排除過失犯構│
│條    │期徒刑或有期徒│部之執行而赦免後│成累犯之規定│
│      │刑一部之執行而│，五年以內故意再│，較有利於被│
│      │赦免後，五年以│犯有期徒刑以上之│告          │
│      │內再犯有期徒刑│罪者，為累犯，加│            │
│      │以上之罪者，為│重本刑至二分之一│            │
│      │累犯，加重本刑│                │            │
│      │至二分之一    │                │            │
├───┼───────┼────────┼──────┤
│刑法第│宣告多數有期徒│宣告多數有期徒刑│修正後刑法並│
│五十一│刑，宣告刑最長│，宣告刑最長不得│未較有利於被│
│條第五│不得逾二十年  │逾三十年        │告          │
│款    │              │                │            │
├───┴───────┴────────┴──────┤
│本案因被告不論依修正前後刑法之規定均構成累犯，是經綜合│
│比較，仍以修正前刑法較有利於被告，自應一體適用被告行為│
│時之修正前刑法                                        │
└───────────────────────────┘


司法院資訊處製作；財團法人民間司法改革基金會備份。
